臺灣高等法院臺南分院刑事裁定
111年度抗字第383號
抗  告  人  
即 受刑 人  李進煌


上列抗告人因不能安全駕駛致交通危險案件，不服臺灣臺南地方
法院中華民國111年4月19日定應執行刑之裁定（111年度聲字第4
95號），提起抗告，本院裁定如下：
    主  文
抗告駁回。
    理  由
一、原裁定意旨略以：抗告人即受刑人李進煌因犯不能安全駕駛
    致交通危險案件，先後判決確定（如附表所載），並有各該
    判決附卷可稽，茲聲請人以臺灣臺南地方法院為犯罪事實最
    後判決之法院，聲請定其應執行之刑，認聲請為正當。爰審
    酌抗告人於相隔僅3月餘即犯2次公共危險（酒後駕車）案件
    ，所侵犯法益相同，兩罪間獨立性高等情狀，就抗告人所犯
    如附表所示之罪，定其應執行刑為有期徒刑10月，如易科罰
    金，以新臺幣(下同)1,000元折算1日等語。
二、抗告意旨略以：抗告人所犯如附表編號2所示之罪刑，該確
    定判決係因抗告人自摔、低血壓、高血糖，呼吸困難不能酒
    測，進而遭強制抽血，違反人民自由基本權，係屬違憲之無
    效判決等語。
三、按刑法第51條第5款規定：「數罪併罰，宣告多數有期徒刑
    者，應於各刑中之最長期以上，各刑合併之刑期以下，定其
    應執行之刑期，但不得逾30年。」係採限制加重主義，就俱
    發各罪中，以最重之宣告刑為基礎，由法院參酌他罪之宣告
    刑，裁量加重定之，上揭不得逾法定之30年最高限制，即法
    理上所稱之外部性界限。次按法律上屬於自由裁量之事項，
    雖非概無法律性之拘束，以法院就宣告刑自由裁量權之行使
    而言，應受比例原則、公平正義原則之規範，並謹守法律秩
    序之理念，體察法律之規範目的，使其結果實質正當，俾與
    立法本旨相契合，亦即合於裁量之內部性界限。從而，倘若
    符合此內、外部性之界限，當無違法、失當可指（最高法院
    106年度台抗字第469號裁定意旨參照）。
四、經查：抗告人因犯如附表編號1至2所示不能安全駕駛致交通
    危險(酒後駕車)2罪，經法院分別判處如附表編號1至2所示
    之刑，均經確定在案，此有如附表編號1至2所示各該刑事判
    決及臺灣高等法院被告前案紀錄表在卷可憑。因上述罪刑合
    乎數罪併罰之要件，經檢察官向原審法院聲請定其應執行刑
    ，原審法院審核後，認檢察官之聲請為正當，而裁定如附表
    編號1至2所示各罪所處之刑，定其應執行刑為有期徒刑10月
    ，如易科罰金，以1,000元折算1日。原審裁定以抗告人所犯
    如附表編號1至2所示各罪之宣告刑為基礎，合併定其應執行
    刑有期徒刑10月，係在如附表編號1至2所示罪刑中之最長刑
    期有期徒刑6月以上，在如附表編號1至2所示各刑加計之總
    和有期徒刑11月以下，並未逾越刑法第51條第5款所定之方
    法與範圍，從形式上觀察，並未逾越法律外部性界限及定執
    行刑之恤刑目的。另兼衡罪責相當、特別預防之刑罰目的，
    審酌抗告人所犯如附表所示各罪反應出之人格、犯罪傾向，
    並衡酌整體犯罪過程各罪彼此間之關聯性（個別犯行之時間
    、空間、各行為所侵害法益之專屬性或同一性、數罪對法益
    侵害之加重效應等），及定應執行刑之限制加重原則等情狀
    綜合判斷，原審裁定自難認其裁量權之行使，有何違法或不
    當之處。至如附表編號1所示之罪所處之刑有期徒刑6月，固
    已於110年11月26日執行完畢(本件聲請書之附表編號1「備
    註」欄並已載明〈已執行〉)等情，有臺灣高等法院被告前案
    紀錄表附卷可參，然此僅屬檢察官指揮執行時應予扣除之問
    題，與得否定應執行刑無涉，併予敘明。又抗告意旨指摘如
    附表編號2所示罪刑之該確定判決，係屬違憲之無效判決乙
    節，則應循其他法律程序以資救濟，而非提起抗告程序所得
    審究、處理。綜上，抗告意旨，指摘原審裁定未適法為執行
    刑裁量權之行使，揆諸上揭說明，其抗告為無理由，應予駁
    回。
五、據上論斷，應依刑事訴訟法第412條，裁定如主文。
中　　華　　民　　國　　111 　年　　5 　　月　　16　　日
                  刑事第四庭    審判長法　官  郭玫利
                                      法　官  曾子珍
                                      法　官  陳金虎
以上正本證明與原本無異。
不得再抗告。
　　　　　　　　　　　　　　　　　　　書記官  蘇文儀　　
中　　華　　民　　國　　111 　年　　5 　　月　　16　　日